【裁判字號】    98,交易,245
【裁判日期】    980601
【裁判案由】    過失致死等
【裁判全文】
臺灣板橋地方法院刑事判決             98年度交易字第245號
公  訴  人  臺灣板橋地方法院檢察署檢察官
被      告  甲○○
上列被告因過失致死等案件，經檢察官提起公訴（98年度偵字第
6107、10449 號），被告就被訴事實為有罪之陳述，經本院裁定
進行簡式審判程序，並判決如下：
    主  文
甲○○服用酒類，不能安全駕駛動力交通工具而駕駛，處有期徒
刑陸月。又因過失致人於死，處有期徒刑壹年捌月。應執行有期
徒刑貳年。緩刑伍年。
    事  實
一、甲○○明知服用酒類不能安全駕駛動力交通工具者，不得駕
    駛，而其於民國98年1 月11日下午4 時40分許，在臺北縣鶯
    歌鎮（起訴書誤載為三峽鎮○○○街289 巷3 之5 號飲酒後
    ，已達不能安全駕駛動力交通工具之狀態，猶於同日下午5
    時20分許，駕駛車牌號碼1833-MQ 號自用小客車搭載李權任
    ，返回鶯歌鎮住處，途經西湖街余厝巷前，本應注意車前狀
    況，隨時採取必要之安全措施，而當時天候晴，夜間有照明
    ，柏油路面乾燥，無缺陷，無障礙物，視距良好，並無不能
    注意之情事，竟疏於注意，於閃避不明來車之際，失控以其
    右前車頭撞擊路旁電線桿（余厝桿31號），其乘坐副駕駛座
    同未注意繫妥安全帶之李權任因受撞擊，致頭、胸部外傷，
    於同日下午6 時34分許，因中樞神經衰竭，不治死亡。甲○
    ○則受有右側股骨幹閉鎖性骨折、顱內出血之傷害，經送醫
    救治並施以酒精濃度測試，其血液酒精濃度達229.7MG/DL（
    換算呼氣酒精濃度為1.15MG/L）。
二、案經臺北縣政府警察局三峽分局報請臺灣板橋地方法院檢察
    署檢察官偵查起訴。
    理  由
一、上揭事實，業據被告甲○○於警詢、檢察官訊問及本院審理
    時坦承不諱，且有道路交通事故現場圖、調查報告表各1 件
    、照片18幀、天主教聖保祿醫院臨床病理檢驗報告單1 件附
    卷可資佐證。而被害人李權任因本件交通事故受有頭、胸部
    外傷，於98年1 月11日下午6 時43分許因中樞神經衰竭死亡
    之事實，亦有臺灣板橋地方法院檢察署相驗屍體證明書、檢
    驗報告書、財團法人恩主公醫院診斷證明書各1 件在卷足稽
    ，俱徵被告前揭不利於己之自白與事實相符。按汽車行駛時
    ，駕駛人應注意車前狀況，並隨時採取必要之安全措施；又
    汽車駕駛人飲用酒類或其他類似物後其吐氣所含酒精濃度超
    過每公升0.25毫克或血液中酒精濃度超過百分之0.05以上者
    ，不得駕車，道路交通安全規則第94條第3 項、第114 條第
    2 款分別定有明文，此為汽車駕駛人應盡之注意義務。次依
    卷附道路交通事故調查報告表所示，本件事故發生時，天候
    晴，夜間有照明，柏油路面乾燥，無缺陷，無障礙物，視距
    良好，當無不能注意之情事，詎被告飲酒後已不能安全駕駛
    動力交通工具，仍駕車搭載被害人，復疏未注意車前狀況，
    隨時採取必要之安全措施，致於閃避不明來車時，失控撞擊
    路旁電線桿，而生被害人死亡之結果；被告之過失，及其過
    失行為與被害人死亡結果間之因果關係，均至為灼然。綜上
    ，本案事證明確，被告犯行堪予認定。
二、核被告所為，係犯刑法第185 條之3 服用酒類不能安全駕駛
    動力交通工具而駕駛罪及第276 條第1 項過失致死罪。被告
    所犯上開二罪，犯意各別，行為互殊，應予分論併罰。又被
    告為汽車駕駛人，酒醉駕車，因而致人死亡，所犯過失致死
    罪，應依道路交通管理處罰條例第86條第1 項規定，加重其
    刑。爰審酌被告明知酒後駕駛汽車對其本人及其他用路人之
    生命、身體、財產安全，皆有高度之危險性，猶於服用酒類
    後呼氣酒精濃度達每公升1.15毫克，已處於不能安全駕駛動
    力交通工具之狀態下，執意駕駛車輛，漠視自身及公眾安危
    ，並疏於注意而肇事，致被害人枉送寶貴性命，應嚴予非難
    ，兼衡被告之素行、智識程度、過失情節，及被害人乘坐自
    用小客車副駕駛座，未繫妥安全帶，同有可咎之責，暨被告
    犯罪後之態度等一切情狀，分別量處如主文所示之刑，並定
    其應執行之刑，資為懲儆。末查，被告前未曾因故意犯罪受
    有期徒刑以上刑之宣告，有臺灣高等法院被告前案紀錄表可
    參，其酒後駕車肇事致人死亡，固應嚴懲，然被告與被害人
    為同事、鄰居關係，素有交情，基於鄰里情誼，搭載被害人
    返回住處，無非出於善意，事後亦與被害人家屬達成和解，
    有和解書1 件存卷為憑，且被告因本件交通事故，亦受有右
    側股骨幹閉鎖性骨折、顱內出血等傷害，有長庚紀念醫院診
    斷證明書可佐，經此教訓，應知所警惕，信無再犯之虞，本
    院因認所宣告之刑，以暫不執行為適當，併予宣告緩刑5 年
    ，以勵自新。
據上論斷，應依刑事訴訟法第273 條之1 第1 項、第299 條第1
項前段，刑法第185 條之3 、第276 條第1 項、第51條第5 款、
第74條第1 項第1 款，刑法施行法第1 條之1 ，道路交通管理處
罰條例第86條第1 項，判決如主文。
本案經公訴人馬中人到庭執行職務。
中    華    民    國    98    年    6     月    1     日
                  交通法庭  法  官  廖怡貞
以上正本證明與原本無異
如不服本判決，得自收受送達翌日起10日內，向本院提出上訴狀
，上訴於臺灣高等法院（須附理由及繕本）
                            書記官  林惠齡
中    華    民    國    98    年    6     月    6     日
附錄本案論罪科刑法條全文：
中華民國刑法第185條之3
（重大違背義務致交通危險罪）
服用毒品、麻醉藥品、酒類或其他相類之物，不能安全駕駛動力
交通工具而駕駛者，處1 年以下有期徒刑、拘役或30000 元以下
罰金。
中華民國刑法第276條
（過失致死罪）
因過失致人於死者，處2 年以下有期徒刑、拘役或2000元以下罰
金。
從事業務之人，因業務上之過失犯前項之罪者，處5 年以下有期
徒刑或拘役，得併科3000元以下罰金。


司法院資訊處製作；財團法人民間司法改革基金會備份。
